【裁判字號】    97,消債更,543
【裁判日期】    970818
【裁判案由】    更生事件
【裁判全文】
臺灣臺中地方法院民事裁定           97年度消債更字第543號
    聲  請  人
    即  債務人  甲○○
                          樓之.
上列聲請人聲請消費者債務清理事件，本院裁定如下：
    主    文
聲請人即債務人甲○○自中華民國97年 8月18日16時起開始更生
程序。
    理    由
一、按債務人不能清償債務或有不能清償之虞，且無擔保或無優
    先權之債務總額未逾新臺幣1200萬元者，於法院裁定開始清
    算程序或宣告破產前，得向法院聲請更生；又法院開始更生
    程序之裁定，應載明其年、月、日、時，並即時發生效力，
    消費者債務清理條例第 3條、第42條第1項、第45條第1項分
    別定有明文。
二、本件聲請人即債務人聲請意旨略以：因聲請人之財產及收入
    不足以清償債務，前曾依照中華民國銀行公會會員辦理消費
    金融案件無擔保債務協商機制與金融機構成立協商，協商條
    件為月付新台幣2萬3285元，惟因聲請人每月薪資僅約3萬38
    45元，在扣除自己生活必要費用及扶養母親（馬幼，係禁治
    產人，僱用外傭照顧）之費用共約3萬1551元後，僅餘約200
    0元 ，實無法依協商條件履行，故聲請人無力繼續履行原協
    商條件，顯係因非可歸責於己之事由致履行有重大困難，爰
    請求准予裁定開始更生生活等語。
三、經查，聲請人即債務人非從事營業活動之人，所積欠債務未
    逾1200萬元，亦有財產收入狀況說明書、前揭在職證明書、
    財政部各類所得資料清單、中華民國銀行公會會員辦理消費
    金融案件無擔保債務協商機制協議書、還款計劃書及本件債
    權人清冊暨債權總金額表等在卷可考，且經本院訊問調查屬
    實。
四、次查，聲請人即債務人固曾依中華民國銀行公會會員辦理消
    費金融案件無擔保債務協商機制成立協商，每月應還款2萬3
    285元。惟聲請人主張其每月薪資僅約3萬3845元，而其生活
    必要開支，為每月膳食費 1萬元（自己、母親、外傭）、扶
    養母親馬幼9000元（外傭費用、醫療費）、交通費1500元、
    水電瓦斯電信費4008元、其他必要支出7043元，合計3萬155
    1元 ，亦有其提出身分證、戶籍謄本、債權人清冊、財產及
    收入狀況說明書、財團法人金融聯合徵信中心當事人綜合信
    用報告--債務人清理條例前置協商專用債權人清冊、無擔保
    債務還款計劃、財政部台灣省中區國稅財產歸屬資料清清單
    、財政部台灣省中區國稅局95年、96年度綜合所得稅各類所
    得資料清單、水電瓦斯電信費收據、存摺、國有基地租賃契
    約書、診斷證明書、殘障手冊、統一發票、行政院勞工委員
    會函、外傭薪資表附卷可參，且其所列舉之金額，衡諸現今
    一般生活水準，尚屬相當，則其收入扣除上開必要支出後，
    顯已不足清償前所為之協商款項，則本件聲請人主張其有不
    可歸責於己之事由致履行顯有困難，堪認真實。
五、末查，聲請人即債務人又無經法院裁定開始清算或宣告破產
    之情事。從而，聲請人請求依消費者債務清理條例裁定准予
    更生，揆諸前揭規定，核無不合，應予准許。
中    華    民    國    97    年    8     月    18    日
                  民事庭法  官  顏世傑
右為正本係照原本作成
本件不得抗告
本裁定已於97年8月18日16時公告。
中    華    民    國    97    年    8     月    18    日
                        書記官  陳麗卿


司法院資訊處製作；財團法人民間司法改革基金會備份。
